# 请教陈版：请问控股子公司股改，净资产折股。股改时点控股东要进行账务处理吗

提问人：ruiha 时间：2021-07-15 12:33:07
请教陈版：请问控股子公司股改，净资产折股。股改时点控股股东要进行账务处理吗

回答人：chenyiwei
如果子公司是由有限责任公司变更为股份有限公司，不涉及按评估值调账，变更前后各股东持股比例和权益份额不变的，则各股东均无需账务处理。
如果子公司是从非公司制企业改制为公司制企业，按评估值进行账务调整的，则母公司也应相应调整对该子公司的长期股权投资成本。参考：《企业会计准则解释第 2 号》第二条。